# 权益法递延所得税的处理

提问人：yyj19921204 时间：2018-05-20 12:14:10
甲公司取得乙公司30%股权，权益法核算。2014.1.1投资时点存货账面 500 公允 1000 ，至年末已出售60%；2014.6.1 发生存货内部交易账面 400 公允 800 至年末已出售60% ；乙公司全年利润 3000 万 考虑所得税25%（ 1 ） 2014 乙调整的净利润=3000-（1000-500 ）x60%x75%-（800-400）x40%x75% 这样算对吗？ （ 2 ）甲公司利润总额 5000 ，打算出售，如何确认所得税和递延所得税？内部交易顺流逆流有区别的吗？

回答人：chenyiwei
1 、你对“2014.1.1投资时点存货账面 500 公允 1000 ，至年末已出售60%”影响的调整基本合理；对于内部交易损益的影响，习惯上是作为一项单独的调整，而不是调整被投资方净利润来间接调整，还应注意区分顺流和逆流交易的不同、个别报表和合并报表层面的不同。 2 、如果甲公司打算处置乙公司，且处置前不要求乙公司分红，则应就其在乙公司留存收益中的份额（可以理解为长期股权投资的损益调整、其他权益变动两个明细科目的余额，其中已就内部交易损益的影响进行过调整）乘以甲公司适用税率的乘积作为递延所得税负债确认。